臺灣花蓮地方法院交通事件裁定　　　　　96年度交聲字第52號
原處分機關　交通部公路總局臺北區監理所花蓮監理站
異　議　人
即受處分人　乙○○
上列異議人因違反道路交通管理處罰條例案件，對於交通部公路
總局臺北區監理所花蓮監理站於96年2 月27日所為之處分（原處
分案號：花監違字第裁44－T00000000 號），聲明異議，本院裁
定如下：
    主  文
異議駁回。
    理  由
一、異議意旨略以：異議人即受處分人乙○○於民國95年11月10
    日下午3時8分許，駕駛JB-2888 號自用小客車，行經臺11線
    興昌段處，遭警方以「雙黃線超車」為由開立罰單。惟異議
    人雖有越過雙黃線，但無超車事實，此乃因當時有鼎東客運
    車號FY-198號大客車左後輪爆胎，乘客均下車在車輛周圍圍
    觀，佔據道路，異議人係為繞過人群，始闖過雙黃線，為此
    具狀聲明異議，請求撤銷原處分云云。
二、按「分向限制線（本標線為雙黃實線），係用以劃分路面成
    雙向車道，禁止車輛跨越行駛，並不得迴轉」、「禁止超車
    線，用以表示禁止超車。設於視距不足或接近交岔路口之路
    段。本標線之雙向禁止超車線，用雙黃實線，其線型尺寸與
    分向限制線同」、「駕駛人駕駛汽車，應遵守道路交通標誌
    、標線、號誌之指示」、「汽車駕駛人在設有禁止超車標誌
    、標線處所、地段超車，處新臺幣1200元以上2400元以下罰
    鍰」、「汽車駕駛人有下列各款所列條款之一者，除依原條
    款處罰鍰外，並予記點：一、有第33條第1項、第2項、第38
    條第1項、第40條、第45條、第47條第1款至第3 款、第48條
    、第49條或第60條第1項、第2項第1款、第2款情形之一者，
    各記違規點數一點」，道路交通標誌標線號誌設置規則第16
    5條第1項、第 2項、第166條第1項、道路交通安全規則第90
    條、道路交通管理處罰條例第47條第 2款、第63條第1項第1
    款分別定有明文。
三、經查：
  (一)本件異議人駕駛上揭自用小客車，於上開時、地，違規跨越
    雙黃線乙情，為異議人於聲明異議狀所自承，且有臺11線興
    昌段處道路狀況照片2 幀在卷可佐，是異議人確有跨越雙黃
    線行駛之行為，應堪認定。
  (二)異議人固以前詞置辯，然證人即任職於臺東縣警察局成功分
    局都蘭派出所之本件舉發員警甲○○於本院訊問時結證稱：
    伊於95年11月10日在臺11線執行交通稽查勤務，為定點攔檢
    ，當天現場車流量蠻大的，伊目睹異議人自車隊中駛出，跨
    越雙黃線超越車號為K3-5691 號之前車後又插回車隊中，異
    議人超車地點距臺11線143.5 公里興昌段之彎道沒多遠（詳
    卷附道路狀況上方照片），而當天確實有一輛客運車拋錨，
    但該車是停放在機車道外圍，乘客也是站在機車道外圍（詳
    卷附道路狀況下方照片），完全沒有佔用到內車道及機車道
    ，又當時天候為晴，視距良好，伊不可能誤看。伊攔檢開單
    時，異議人拿駕照時有講「我是記者，不要開單」，但其他
    的異議人都沒爭執等語明確，並提出員警依慣例所書寫遭超
    車之車牌號碼於舉發違規通知單之存根聯1 紙資為佐證，參
    以證人甲○○與異議人素不相識復無怨隙，亦據其證述在卷
    ，其諒無設詞誣陷異議人而甘犯偽證罪之理，其證言自堪採
    信，是異議人在禁止超車之雙黃線處超車可以認定。另觀諸
    卷附道路狀況照片，可知異議人雙黃線超車地點並非客運車
    拋錨停放地點，是異議人辯稱係為繞過人群，始跨越雙黃線
    ，並未超車云云，顯係卸責之詞，不足採信。
四、綜上所述，本件事證明確，異議人違規行為堪以認定，原處
    分機關依首揭規定所為之處分，核無違誤，本件異議為無理
    由，應予駁回。
據上論斷，應依道路交通案件處理辦法第19條，裁定如主文。
中　　華　　民　　國　　96　　年　　5 　　月　　17　　日
                        臺灣花蓮地方法院交通法庭
                            法  官    吳  韻  馨
上列正本證明與原本無異。
如對本裁定不服，應於送達後5日內，向本院提出抗告狀（應抄
附繕本）
                            書記官
中　　華　　民　　國　　96　　年　　5 　　月　　21　　日
